【裁判字號】    95,抗,200
【裁判日期】    950425
【裁判案由】    假處分
【裁判全文】
臺灣高等法院臺中分院民事裁定           95年度抗字第200號
抗  告  人  乙○○
相  對  人  中國農民銀行股份有限公司
法定代理人  甲○○
上列抗告人與相對人等間假處分事件，抗告人對於民國95年l月
l8日臺灣彰化地方法院95年度裁全字第415號裁定，提起抗告，
本院裁定如下：
    主  文
抗告駁回。
抗告訴訟費用由抗告人負擔。
    理  由
一、按債權人就金錢以外之請求，因請求標的之現狀變更，有日
    後不能強制執行，或甚難強制執行之虞，欲保全強制執行者
    ，得聲請假處分；民事訴訟法第五百三十二條定有明文。再
    ，假處分僅為保全強制執行方法之一種；故苟合於上開假處
    分條件，並經債權人敘明假處分之原因存在，法院即得為准
    許假處分之裁定。至於主張之實體上理由，是否正當，乃屬
    本案問題，非假處分裁判中所能解決（最高法院二十年抗字
    第五號裁定參照）。
二、本件相對人在原法院主張：案外人陳慶華於民國（下同）85
    年ll月6日，邀同案外人陳革良為連帶保証人，向相對人借
    用新台幣（下同）250萬元，至目前尚欠本金1,304,336元，
    迭經催討，仍未清償依約已喪失期限利益，應清償全部積欠
    。案外人陳革良應負連帶償還責任，惟其於90年ll月29日將
    所有如原裁定附表所示之不動產，無償贈與其妻即本件抗告
    人，並辦妥所有權移轉登記。相對人擬依法訴請撤銷上開法
    律行為，然恐債務人將上述不動產再為移轉、設定抵押或其
    他一切處分，使日後有難以執行之虞。故聲請假處分，並陳
    明願供擔保，以補釋明之不足。原法院酌定擔保金額而如相
    對人之聲請，委無不合。抗告人雖執：原裁定附表所示之不
    動產，其現狀無變更之可能，且案外人即連帶保証人陳革良
    尚有土地一筆，足以清償本件債務，相對人對本件不動產聲
    請假執行，顯有權利濫用之不當；況抗告人並非惡意脫產等
    語，指摘原裁定不當。惟查，保全程序，係維持待執行標的
    物之現狀，以保全將來之終局執行為目的，以免債務人於債
    權人取得執行名義前，處分或隱匿或變更可供執行財產及其
    現狀，期能保全債權人權利之實現。故除標的物形體事實上
    之處分外，尚含權利移轉、設定負擔等法律上之處分行為，
    抗告人徒以執行之標的物為不動產，而謂現狀無變更之可能
    云云，即屬誤解法令。至其其餘所辯乃實體上問題，揆諸首
    開說明，仍應認抗告為無理由。
三、據上論結，本件抗告為無理由，爰依民事訴訟法第495條之l
    、第449條第l項、第95條、第78條，裁定如主文。
中    華    民    國    95    年    4     月    25    日
                    民事第七庭審判長法  官  袁再興
                                    法  官  陳賢慧
                                    法  官  吳惠郁
以上正本係照原本作成。
不得再抗告。
                                    書記官  江玉萍
中    華    民    國    95    年    4     月    27    日
                                                      Ｂ


司法院資訊處製作；財團法人民間司法改革基金會備份。
